臺灣桃園地方法院刑事判決　　　　　　100年度簡上字第349號
上　訴　人　臺灣桃園地方法院檢察署檢察官
被　　　告　邱堂
上列上訴人因家暴傷害等案件，不服本院民國100 年5 月5 日所
為之98年度桃簡字第3684號第一審刑事簡易判決（原起訴案號：
臺灣桃園地方法院檢察署98年度偵續字第251 號），提起上訴，
本院管轄第二審合議庭判決如下：
    主  文
上訴駁回。
邱堂緩刑參年，緩刑期內付保護管束，並禁止對被害人邱創朋
為任何形式之接觸及騷擾行為。
    事  實
一、邱堂於民國98年2 月5 日日晚間7 時20分許，無故持鐵棒
    侵入邱創朋位於桃園縣大溪鎮○○路271 號住處，復基於傷
    害人身體之犯意，持鐵棍毆打邱創朋（聲請書誤載為邱創明
    ，應予更正），致邱創朋受有左上臂瘀血之傷害。
二、案經邱創朋訴由桃園縣政府警察局大溪分局報告臺灣桃園地
    方法院檢察署檢察官偵辦後聲請簡易判決處刑。
    理  由
壹、證據能力部分：
    按被告以外之人於審判外之陳述，雖不符刑事訴訟法第159
    條之1 至第159 條之4 之規定，而經當事人於審判程序同意
    作為證據，法院審酌該言詞陳述或書面陳述作成時之情況，
    認為適當者，亦得為證據。當事人、代理人或辯護人於法院
    調查證據時，知有刑事訴訟法第159 條第1 項不得為證據之
    情形，而未於言詞辯論終結前聲明異議者，視為有前項之同
    意，刑事訴訟法第159 條之5 定有明文。查本判決所引用以
    下審判外作成之相關供述證據，公訴人及被告邱堂於本院
    準備程序、審判期日均表示無意見而不予爭執，亦未於言詞
    辯論終結前聲明異議，本院審酌上開證據資料製作時之情況
    ，尚無違法取得及證明力明顯過低之瑕疵，認以之作為證據
    應屬適當，而其餘所依憑判斷之非供述證據，本院亦查無有
    何違反法定程序取得之情形，且上開各該證據均經本院於審
    判期日依法進行證據之調查、辯論，被告於訴訟上之防禦權
    ，已受保障，故上開證據資料均有證據能力。
貳、實體部分：
一、上揭犯罪事實，業據被告邱堂於本院準備程序及審理時坦
    承不諱（見本院卷第32頁、第40頁反面），核與告訴人邱創
    朋於警詢、檢察官偵查中、本院審理時之指述（見98年度偵
    字第5627號卷第15頁至第17頁、第31頁至第32頁、98年度續
    偵字第251 號卷第18頁、原審卷第156 頁反面至第158 頁）
    ，及證人邱創田、林月霞於警詢、偵查中、本院審理時、楊
    鋐荃於本院審理時證述（見98年度偵字第5627號卷第22頁至
    第23頁、第37頁、第48頁至第50頁、98年度續偵字第251 號
    卷第18頁、原審卷第68頁反面至第71頁反面、第97頁反面至
    第98頁反面）之情節相符，復有財團法人天主教聖保祿修女
    會醫院診斷證明書、現場採證照片5 張、監視錄影器翻拍畫
    面12張、勘驗筆錄、原審勘驗筆錄（見98年度偵字第5627號
    卷第18頁、第25頁至第26頁、第27頁、第39頁、原審卷第16
    2 頁至同頁反面），故本案除被告之自白外，復有前述之各
    項補強證據，與被告之自白互核足以補強被告自白之真實性
    ，足認被告不利於己之任意性自白與事實相符，堪以採信。
    本件事證明確，被告犯行洵堪認定，應予依法論科。
二、按家庭暴力者，指家庭成員間實施身體或精神上不法侵害之
    行為；又家庭暴力罪，指家庭成員間故意實施家庭暴力行為
    而成立其他法律所規定之犯罪，家庭暴力防治法第2 條第1
    款、第2 款著有明文。查被告邱堂與告訴人邱創朋係堂兄
    弟關係，業據被告及告訴人陳述明確在卷，係家庭暴力防治
    法第3 條第4 款規定之家庭成員關係，是被告邱堂上開傷
    害犯行亦屬家庭暴力防治法第2 條第2 款之家庭暴力罪，惟
    因家庭暴力防治法之上開條文並無罰則規定，是以此部分傷
    害犯行僅依刑法普通傷害罪規定予以論罪科刑。是核被告邱
    堂所為，係犯刑法第277 條第1 項之普通傷害罪及同法第
    306 條第1 項之侵入住宅罪。又被告於上開時地持細鐵棍揮
    打告訴人邱創朋2 下，繼而推擠拉扯之行為，係基於同一傷
    害之犯意，於同一時、地之接續行為，侵害同一法益，為單
    純一罪之接續犯，論以一罪已足。又被告所犯上開二罪，犯
    意各別，行為互疏，應予分論併罰。原審基於上開事證，認
    被告犯行明確，援引刑法刑法第277 條第1 項、第306 條第
    1 項、第41條第1 項前段、第51條第6 款，刑法施行法第1
    條之1 第1 項、第2 項前段，判處被告應執行拘役23日，如
    易科罰金，以新臺幣1 千元折算1 日，經核其認事用法並無
    違誤，量刑亦屬妥適，應予維持。
三、公訴人上訴意旨詳如附件臺灣桃園地方法院檢察署檢察官10
    0 年度請上字第95號上訴書所載。
四、按量刑之輕重，係屬事實審法院得依職權自由裁量之事項，
    茍於量刑時，已依行為人之責任為基礎，並斟酌刑法第57條
    各款所列情狀，而未逾越法定範圍，又未濫用其職權，即不
    得遽指為違法。經核原審量刑已就判決時之具體情狀為整體
    觀察、綜合考量，並斟酌刑法第57條各款所列情狀，而未逾
    越法定刑度，更無偏執一端，致有明顯失出、失入或其他不
    當、違法之情形存在，自難認原審量刑有何輕重相差懸殊等
    失出或失入之違法或失當之處。綜上，原審採證認事用法俱
    無不當，量刑亦屬妥適。本件原審既係在法定刑內科處其刑
    ，且無違法失衡之情形，而是否宣告緩刑，亦屬審判上之職
    權，非可據以指為原判決違背法令之原因，是檢察官因被告
    邱堂自始否認有何傷害及侵入住宅之犯行，且於收受原審
    判決後，尚且趨車逼近告訴人駕駛之車輛，狀似欲撞擊告訴
    人，顯見被告犯後毫無悔意，認原審判決量刑過輕提起上訴
    ，惟被告於本院準備程序、審理時業已坦認犯行，且已與告
    訴人邱創朋達成和解並賠償告訴人邱創朋新臺幣（下同）萬
    元，是前揭指摘原判決不當，非有理由，應予駁回。
五、末查被告邱堂前未曾因故意犯罪受有期徒刑以上刑之宣告
    ，有臺灣高等法院被告前案紀錄表在卷可按，其因一時失慮
    致罹刑典，犯後已坦承犯行，經此偵、審教訓，當知警惕而
    無再犯之虞，且被告於本院審理時業與告訴人即被害人邱創
    朋達成和解，並已賠償5 萬元，有本院100 年7 月19日準備
    程序筆錄在卷足憑（見本院簡上卷第31頁），本院審酌上情
    ，認原審對被告所宣告之刑，以暫不執行為適當，爰諭知緩
    刑3 年，用啟自新。另據告訴人邱創朋之請求，又為期被告
    確實悛悔，兼保護告訴人即被害人之安全，爰依刑法第74條
    第2 項第7 款之規定，命被告邱堂不得為任何形式之接觸
    及騷擾告訴人之行為，並依同法第93條第1 項第2 款之規定
    ，宣告於緩刑期間付保護管束，兼觀後效。如被告於緩刑期
    間違反前述不得接觸及騷擾告訴人之命令，足認原宣告之緩
    刑難收其預期效果，而有執行刑罰之必要，依刑法第75條之
    1 第1 項第4 款規定，檢察官得撤銷其緩刑之宣告，併此敘
    明。
據上論斷，應依刑事訴訟法第455 條之1 第1 項、第3 項、第36
8 條，刑法第74條第1 項第1 款、第2 項第7 款、第93條第1 項
第2 款，判決如主文。
本案經檢察官王齡梓到庭執行職務。
中    華    民    國    100   年    8     月    23    日
            刑事第五庭  審判長法  官  潘政宏
                              法  官  劉淑玲
                              法  官  張詠惠
以上正本證明與原本無異。
不得上訴。
                              書記官  陳亭竹
中    華    民    國   100    年    8     月    25    日